臺北高等行政法院裁定
                                     100年度訴字第1048號
原      告　方心妤
被      告　馮家哲
上列當事人間民事事件，原告提起訴訟，本院裁定如下：
    主  文
本件移送臺灣板橋地方法院。
    理  由
一、按「公法上之爭議，除法律別有規定外，得依本法提起行政
    訴訟。」、「行政法院認其無受理訴訟權限者，應依職權以
    裁定將訴訟移送至有受理訴訟權限之管轄法院。數法院有管
    轄權而原告有指定者，移送至指定之法院。」行政訴訟法第
    2 條、第12條之2 第2 項分別定有明文。是行政法院審判權
    對象乃公法性質之爭議，個案爭議如屬私法性質，則應循民
    事訴訟程序請求救濟，始為適法。
二、本件原告起訴主張：被告向伊借錢，以新臺幣（下同）5 、
    6 萬元之價格向友人買下車號2A-5140 號汽車（下稱「系爭
    汽車」），並將系爭汽車登記在伊名下。然該車一直係由被
    告所使用，被告卻未按時繳付稅金、罰單、停車費等費用約
    3 萬餘元，而均由伊代為繳交，被告亦拒不配合辦理過戶，
    伊已無力繳交被告所欠繳之費用等語，並聲明：(一)被告應將
    系爭汽車過戶。(二)被告應賠償原告所受之損害。
三、經查，原告請求將系爭汽車過戶給被告，並要求被告賠償損
    害，係屬原告與被告間之私權糾紛，應循民事訴訟途徑解決
    ，並由民事法院審判，行政法院無受理訴訟權限。
四、又按行政訴訟法第12條之2 第7 項固規定：「行政法院為第
    2 項及第5 項之裁定前，應先徵詢當事人之意見。」惟審判
    權乃不同種類審判機關之權限劃分，並非當事人所得任意選
    擇，是上開規定之立法理由：「為保障當事人之程序上權利
    ，及確保法院關於審判權有無之判斷正確。」所揭示者，在
    於法院經由徵詢當事人意見之程序，確保關於審判權判斷之
    正確性，而非受當事人意思之拘束，或指當事人有「審判權
    選擇權」。原告雖向本院提起訴訟，惟本院不受此意見之拘
    束，併此指明。
五、綜上所述，本件既屬私權爭執，應由民事法院審判，本院無
    受理訴訟之權限。又本件被告雖設籍於福建省連江縣，惟其
    通訊地址則係位於臺北市內湖區，原告則係居住於新北市中
    和區，且系爭汽車亦係於臺北區監理所（設新北市○○區○
    ○路○○○ 巷7 號）登記，經考量兩造訴訟之便利，爰依民事
    訴訟法第17條關於因登記涉訟之特別審判籍規定，將本件移
    送於有受理訴訟權限之臺灣板橋地方法院。
中　　華　　民　　國　 100　　年　　6 　　月　　30　　日
                    臺北高等行政法院第六庭
                          　　審判長法  官　闕　銘　富
                             　　　 法  官　林　育　如
                            　 　　 法  官　張　國　勳
上為正本係照原本作成。
如不服本裁定，應於送達後10日內向本院提出抗告狀（須按他造
人數附繕本）。
中　　華　　民　　國　 100　　年　　6 　　月　　30　　日
                                    書記官  陳  可  欣